# 长投披露

提问人：大葱拌牛肉 时间：2017-04-05 08:47:39
附注中，长投披露的时候，初始投资成本那一列应该填列哪个金额？

回答人：chenyiwei
按照《企业会计准则第 2 号——长期股权投资（ 2014 年修订）》第五条或者第六条的规定确定的初始投资成本金额。